【裁判字號】    97,消債清,24
【裁判日期】    980602
【裁判案由】    清算事件
【裁判全文】
臺灣雲林地方法院民事裁定            97年度消債清字第24號
聲  請  人
即  債務人  甲○○
代  理  人  蔡金保  律師
上列聲請人因消費者債務清理事件聲請清算，本院裁定如下：
    主  文
聲請人應於本裁定送達後七日內，補提如附表所示相關資料證明
到院。
    理  由
一、按債務人聲請清算時，應提出財產及收入狀況說明書及其債
    權人、債務人清冊。前項債權人清冊，應表明下列事項：(一)
    債權人之姓名或名稱及地址，各債權之數額、原因及種類。
    (二)有擔保權或優先權之財產及其權利行使後不能受滿足清償
    之債權數額。第一項債務人清冊，應表明債務人之姓名或名
    稱及地址，各債務之數額、原因、種類及擔保。第一項財產
    狀況及收入說明書，應表明下列事項，並提出證明文件：(一)
    財產目錄，並其性質及所在地。(二)最近五年是否從事營業活
    動及平均每月營業額。(三)收入及必要支出之數額、原因及種
    類。(四)依法應受債務人扶養之人，消費者債務清理條例第81
    條定有明文。而債務人依上揭條文第4 項第1 款規定所表明
    之財產目錄，係指包括土地、建築物、動產、銀行存款、股
    票、人壽保單、事業投資或其他資產在內之所有財產。其於
    更生或清算聲請前二年內有財產變動狀況者，宜併予表明。
    依上揭條文第4 項第3 款規定所表明之收入數額，係指包括
    基本薪資、工資、佣金、獎金、津貼、年金、保險給付、租
    金收入、退休金或退休計畫收支款、政府補助金、分居或離
    婚贍養費或其他收入款項在內之所有收入數額。依上揭條文
    第4 項第3 款規定所表明之必要支出數額，係指包括膳食、
    衣服、教育、交通、醫療、稅賦開支、全民健保、勞保、農
    保、漁保、公保、學生平安保險或其他支出在內之所有必要
    支出數額。依上揭條文第4 項第4 款規定所表明依法應受債
    務人扶養之人，除應記載該受扶養人外，尚應記載依法應分
    擔該扶養義務之人數及債務人實際支出之扶養金額，此觀消
    費者債務清理條例施行細則第21條第3 項、第4 項、第5 項
    、第6 項規定自明。又聲請更生或清算不合程式或不備其他
    要件者，法院應以裁定駁回之，但其情形可以補正者，法院
    應定期間先命補正，復為同條例第8 條所明定。
二、本件債務人向本院聲請清算，雖主張：其有不能清償債務情
    事，前已提出債權人清冊，以書面向最大債權金融機構請求
    共同協商債務清償方案，雖經協商成立，惟因其罹患鼻咽癌
    第三期，目前打零工維生，所得扣除家庭生活費用及醫費用
    後，無法再履行原協商條件，且其無擔保或無優先權之債務
    總額未逾新臺幣1,200 萬元，復未經法院裁定開始更生程序
    或宣告破產云云。惟查：聲請人提出本件聲請，僅檢附聲請
    人之債權人清冊、財產及收入狀況說明書、斗六鎮南國小附
    設幼稚園午餐及點心費收據、保育費收據、診斷證明書、戶
    籍謄本、綜合所得稅各類所得資料清單、全國財產稅總歸戶
    財產查詢清單、郵政存簿儲金簿節影本等件為佐，就前揭條
    文規定應備之財產、收入、支出等證明文件，則未備齊俾供
    本院審酌，爰依上揭規定，裁定如主文。
中    華    民    國    98    年    6     月    2     日
                  民事第一庭     法  官  蔣得忠
上為正本係照原本作成
不得抗告
中    華    民    國    98    年    6     月    2     日
                                 書記官  賴成育
附表：
(一)聲請人鼻咽癌術後最新治療情形（請提出最新診斷證明）及全
  部醫療支出證明（請按時間先後列明金額，並依時間先後將證
  明文件檢具到院）。
(二)聲請人之現雇主為何人？其案商號及地址？
(三)聲請人及配偶之97年度薪資所得扣繳暨免扣繳證明文件。
(四)聲請人全戶（含父母、配偶、子女）有無領取社會救助或補助
  ？若有，其期間、數額，並提出相關證明。
(五)聲請人及其配偶、子女最近五年內有無投保人壽保險？有無從
  事國內外股票、期貨、基金或其他金融商品之投資交易明細及
  證明文件。
(六)聲請人全戶現每月收入？每月必要支出金額？並提出相關證明
  。
(七)現住房地為何人所有？並提出產權證明文件。
(八)聲請人及其配偶、子女之94年－98年度全部金融機構存摺影印
  資料（先請補登至最近日期）
(九)聲請本件清算前三年內聲請人及其配偶財產變動狀況？並提出
  相關證據釋明。
(十)聲請人罹癌前三年之工作狀況（包括雇主、月收入金額）？聲
  請人積欠之各宗債務（將消費借貸及信用卡部分分別敘明）其
  原借貸金額、借用期限（含起訖日）、清償方式、目前未償餘
  額？負擔債務之原因？所借得款項之流向？並提出相關證據釋
  明。


司法院資訊處製作；財團法人民間司法改革基金會備份。
